【裁判字號】    92,上易,814
【裁判日期】    920630
【裁判案由】    竊盜
【裁判全文】
臺灣高等法院高雄分院刑事判決                    九十二年度上易字第八一四號
    上  訴  人
    即  被  告  甲○○
右上訴人因竊盜案件，不服臺灣高雄地方法院九十一年度易字第三七四四號中華民國
九十二年四月二十八日第一審判決（起訴案號：臺灣高雄地方法院檢察署九十一年度
偵字第一六六三五號），提起上訴，本院判決如左：
      主  文
上訴駁回。
      事  實
一、甲○○與許有清（另經檢察官以前案判決效力所及，為不起訴處分確定）二人，
    共同基於意圖為自己不法所有之犯意聯絡，於民國（下同）九十年十一月八日上
    午十時四十分許，攜帶許有清所有，客觀上足對人之生命、身體造成危害，可作
    為兇器使用之螺絲起子三把、六角板手一組、老虎鉗二把、梅花板手三把、美工
    刀、瑞士刀及破壞剪各一把等物，一同前往原設於高雄縣鳳山市○○○路三十巷
    十二號，當時已遷移無人使用之宏福投資股份有限公司（下稱宏福公司），先由
    甲○○經宏福公司側門進入公司內部切斷總電源，許有清在外開啟環繞電箱設備
    之鐵絲網大門，入內持利器剪斷電箱設備封緘，並削割由外連結至宏福公司內部
    之電纜線外皮，開啟電箱著手竊取內裝物品時，因竊物過程中觸動宏福公司警報
    系統，保全人員楊洪淵隨即報警處理並趕至現場，當場查獲許有清，致未竊取得
    逞，並扣得上開螺絲起子三把、六角板手一組、老虎鉗二把、梅花板手三把、手
    電筒一支、美工刀及瑞士刀各一把，甲○○則持破壞剪乘隙逃逸，直至九十一年
    四月九日因另案遭通緝查獲。
二、案經宏福公司訴由高雄縣警察局鳳山分局報告臺灣高雄地方法院檢察署檢察官偵
    查起訴。
    理  由
一、上訴人即被告甲○○（下稱被告）經本院合法傳喚未到庭，惟其於原審對其右揭
    與許有清一同前往宏福公司之事實，雖坦承不諱，然矢口否認有何竊盜犯行，辯
    稱：當日係許有清邀伊一同前往宏福公司搬運物品，到場時公司大門已遭開啟，
    許有清要伊入內等待，伊入內未有多久，即有保全公司人員前來，伊並不清楚許
    有清在公司外做什麼事，伊本身因他案遭受通緝，始於保全人員前來時，迅速離
    去云云。
二、經查：
  (一)宏福公司代理人乙○○於警訊中陳稱：九十年十一月八日十時許，位在鳳山市○
    ○○路三十巷十二號現無人使用公司遭竊嫌侵入；歹徒是破壞側門進入，準備竊
    取公司電纜線（如後所述應係欲竊取電箱內物品）時，觸及警鈴被新光保全公司
    發現報警查獲；他們將公司電纜線去皮，準備竊取等語（見警卷第四頁背面）。
    於原審證稱：當時公司是空屋，公司外面的電箱台電人員打開看到電纜線有被去
    皮等語（見原審卷第七六頁）。證人楊洪淵（即至現場查獲被告之保全人員楊洪
    淵）於警訊及原審法院亦分別證稱：九十年十一月八日十時許，接獲新光保全管
    制中心說鳳山市○○○路三十巷十二號有警訊，我之前即往了解，到場時發現一
    名男子在宏福投資公司裡面，另一名許有清在門外台電變電箱處，該名胖男子隨
    即逃逸，只剩下許有清在場；現場留有螺絲起子三把、六角板手一組、老虎鉗二
    把、梅花板手三把、手電筒一支、美工刀及瑞士刀各一把，屋內電纜被竊嫌去皮
    ，還未被偷走就被我發現等語（見警卷第五頁背面、原審卷第二十四頁）。核與
    共犯許有清於警訊時坦承在右揭時地剪斷宏福公司外側電箱封緘及削割電纜線外
    皮等事實相符（見警卷第一頁背面），足徵許有清確持瑞士刀等器具前往宏福公
    司內剝去電纜電皮，著手竊取電箱內財物而未得逞之情事無訛。
  (二)許有清於警訊時另供稱：我是跟甲○○到宏福公司；我是甲○○邀我到該處等語
    （見警卷第一頁背面），被告於警訊中亦供稱：我知道許有清是在偷東西，所以
    就逃走等語甚明（見九十一年度偵字第一六六三五號卷第五頁所附警訊筆錄），
    足徵被告與許有清就右揭竊盜犯行，有犯意之聯絡無訛，被告事後辯稱不知情云
    云，顯無足取。此外，復有共犯許有清所持之螺絲起子、六角板手、老虎鉗、梅
    花板手、手電筒、美工刀及瑞士刀等物扣案足資佐證。雖許有清於警訊中辯稱係
    檢查變壓器云云。惟台灣電力公司並未派人檢查宏福公司電箱等情，此據證人林
    文欽（即台灣電力公司鳳山營業處領班）於警訊時供述明確（見警卷第三頁背面
    ），且若係受託檢查電箱內變壓器是否妥適，自當謹慎行事，豈有以利器剪斷電
    源並削割電纜線等破壞性方式加以檢視之理，是其所謂受託檢視云云，難為被告
    有利之認定。公訴人雖認被告與許有清所欲竊取之物即為該電纜線，惟觀之卷附
    現場相片，該電纜線仍連結於宏福公司內部及電箱之間，僅外皮一角遭削割，倘
    被告等意欲竊取該電纜線，理應先將之剪斷後再銷割其外皮始為便利，從而難認
    渠等所欲竊取者即為該電纜線，由被告在宏福公司內部剪斷總電源線路，許有清
    在外削割電纜線外皮及破壞電箱封緘等情觀之，渠等實欲竊取者應為電箱內之物
    品，削割電纜線應係為確保安全測試其上是否仍有電流而已，附此敘明。
    綜上所述，事證明確，被告所辯，應係卸責之詞，委無可採，犯行堪以認定。
三、查螺絲起子、六角板手、老虎鉗、梅花板手、美工刀、瑞士刀及破壞剪等物，均
    屬鐵製品，質地堅硬，客觀上足以對人之生命、身體造成危害，均為兇器，核被
    告與許有清持上開兇器至宏福公司並著手竊取電箱內物品，嗣因觸動警鈴遭保全
    人員發現而未得逞之所為，係犯刑法第三百二十一條第二項、第一項第三款之攜
    帶兇器竊盜未遂罪。被告及許有清均否認曾破壞宏福公司大門，告訴代理人乙○
    ○於警訊中又供稱：該公司建築物現已未有人在使用，則該公司大門是否早遭他
    人破壞即非無可疑，此外，亦無確切之證據足以證明係遭被告或許有清所毀壞，
    自難認被告等有破壞宏福公司大門之情事，公訴人係被告係毀越門扇行竊，尚有
    未洽。被告與許有清就上開犯行間，互有犯意聯絡及行為分擔，應論以共同正犯
    。被告著手於加重竊盜行為而未遂，應依刑法第二十六條前段之規定，按既遂犯
    之刑度減輕其刑。
四、原審因而適用刑法第二十八條、第三百二十一條第二項、第一項第三款、第二十
    六條前段、第四十一條第一項、第三十八條第一項第二款，罰金罰鍰提高標準條
    例第二條之規定，審酌被告不思循正當途徑獲取財富，意圖不勞而獲，竊取他人
    之物品，犯後復飾詞狡卸，態度不佳等一切情狀，量處有期徒刑五月，並諭知如
    易科罰金以三百元折算一日，復敘明扣案螺絲起子、六角板手、老虎鉗、梅花板
    手、美工刀、瑞士刀、手電筒等物，係同案共犯許有清所有，且為供犯罪所用之
    物，應依刑法第三十八條第一項第二款之規定併予宣告沒收，至被告所持之破壞
    剪，因未扣案，為免日後執行困難，爰不另為沒收之諭知，經核原判決認事用並
    無違誤，量刑亦稱允當，被上訴意泛言指摘原判決不當，為無理由，應予駁回。
五、被告經合法傳喚無正當理由不到庭，爰不待其陳述，逕行判決。
據上論結，應依刑事訴訟法第三百六十八條、第三百七十一條，判決如主文。
本案經檢察官郭振昌到庭執行職務。
中      華      民    國      九十二    年    六     月     三十        日
                              臺灣高等法院高雄分院刑事第四庭
                          審判長法官  蕭權閔
                                        法官  陳啟造
                                        法官  李嘉興
右正本證明與原本無異。
不得上訴。
                                      書記官  劉博文
中    華    民    國     九十二     年       七         月        二    日
附錄本判決論罪之法條：
刑法第三百二十一條第二項、第一項第三款：
犯竊盜罪而有左列情形之一者，處六月以上五年以下有期徒刑：
一、於夜間侵入住宅或有人居住之建築物、船艦或隱匿其內而犯之者。
二、毀越門扇、牆垣或其他安全設備而犯之者。
三、攜帶兇器而犯之者。
四、結夥三人以上而犯之者。
五、乘火災、水災或其他災害之際而犯之者。
六、在車站或埠頭而犯之者。
前項之未遂犯罰之。
                                                                        Ｆ


司法院資訊處製作；財團法人民間司法改革基金會備份。
